【裁判字號】    89,交聲,687
【裁判日期】    900425
【裁判案由】    違反道路交通管理處罰條例聲明異議
【裁判全文】
臺灣臺北地方法院交通事件裁定              八十九年度交聲字第六八七號
    異議人即
    受處分人  甲○○
右列受處分人因違反道路交通管理處罰條例案件，對於台北市交通事件裁決所中華民
國八十九年十月二十六日所為之處分（原處分案號：北市裁三字第駕裁二二－Ａ00
000000號、北市裁三字第駕裁二二－Ａ00000000號），聲明異議，本
院裁定如左：
    主      文
異議駁回。
    理      由
一、按汽車駕駛人停車時，不依順行方向，或不緊靠道路右側，或單行道不緊靠路邊
    停車者，處新台幣（下同）六百元以上一千二百元以下罰鍰，道路交通管理處罰
    條例第五十六條第一項第六款定有明文。又汽車駕駛人違反第五十六條規定經舉
    發後，不遵守交通勤務警察或依法令執行交通稽查任務人員責令改正者，得連續
    舉發之；其無法當場責令改正者，亦同，同條例第八十五條之一亦定有明文。再
    逕行舉發汽車違反本條例第五十六條規定，駕駛人不在場或未能將車輛移置者，
    每逾二小時，得連續舉發之，違反道路交通管理事件統一裁罰標準及處理細則第
    十二條第四項定有明文。
二、本件受處分人即異議人甲○○分別於民國八十九年五月三日中午十二時三十七分
    許、八十九年五月四日上午八時十五分許，在台北市○○○路○段一八巷內，明
    知停車應依順行方向停車，竟將車號ＡＥ－四九一六號自用小客車，未依順向方
    向停車，經台北市國小交通導護志工總隊隊員錢瑩瑩發現以拍照方式採證，並依
    法向台北市政府警察局大安分局交通分隊警員皮愛華檢舉，警員皮愛華經查證屬
    實，遂以受處分人有二次違反道路交通管理處罰條例第五十六條第一項第六款規
    定之行為掣單舉發。嗣受處分人於舉發通知單上所載之應到案日期前向原處分機
    關提出申訴，經原處分機關函請舉發單位調查結果，仍認受處分人有上開二次違
    規行為，原處分機關乃依道路交通管理處罰條例第五十六條第一項第六款規定於
    八十九年十月二十六日分別裁處受處分人六百元之罰鍰（雖受處分人於八十九年
    五月四日上午八時十五分許，於和平東路二段一八巷內不依順行方向停車，舉發
    違反道路交通管理事件通知單之違規地點誤繕為和平東路二段一六號，應更正，
    惟因舉發照片隨通知單寄送，且原處分亦無違誤，瑕疵已治癒，不影響舉發之效
    力）。
三、訊據受處分人矢口否認有右開違規行為，辯稱：地點是同一，時間不知是否同一
    ，違規照片又塗改，可能有業績壓力云云，然查：舉發警員皮愛華到庭證稱：本
    件是由檢舉人錢瑩瑩小姐照相，違規地點應同一，但時間不同，違規照片上黑色
    字亦是由檢舉人自行書寫，曾請教過檢舉人，她說一張是五月四日八點十五分、
    一張是五月三日十二時三十七分，因法律規定每二小時就可以連續舉發，伊一年
    才開一本舉發單，因要管理槍枝，所以很少出去告發，沒有業績壓力等語，而檢
    舉人錢瑩瑩亦到庭證稱：相片是伊提供給警察的，相片上黑字亦係伊所繕寫，下
    面那張照片違規地點寫錯，二張照片違規地點相同，又因照相機超過中午十二點
    以後，就會變為ＰＭ，故違規時間為八十九年五月三日中午十二時三十七分及八
    十九年五月四日上午八時十五分，受處分人的確連續二天逆向停車等語，並提出
    係現場圖及現場照片六紙在卷為憑，互核所證，情節相符，且以受處分人與警員
    皮愛華、錢瑩瑩不相熟識，亦無仇隙，證人皮愛華、錢瑩瑩自當無構詞誣陷受處
    分人之理，是其等證言應堪採信，又依法令規定，每二小時得連續舉發，受處分
    人確實有於右開時地連續不依順行方向停車之違規行為無誤。從而，受處分人所
    辯，尚難採信。事證明確，違規行為堪以認定。
四、綜上所述，受處分人確實有二次不依順行方向停車之違規行為。原處分機關分別
    依道路交通管理處罰條例第五十六條第一項第六款規定分別裁處受處分人六百元
    之罰鍰（總計一千二百元），核無違誤，本件受處分人之異議為無理由，自駁回
    其異議。
據上論斷，應依道路交通案件處理辦法第十九條，裁定如主文。
中      華      民      國    九十      年      四      月    二十五    日
                                      臺灣臺北地方法院交通法庭
                                          法  官  李  麗  玲
右正本證明與原本無異。
如不服本裁定，應於裁定送達後五日內向本院提出抗告狀。
                                          書記官  江  虹  儀
中      華      民      國    九十      年     四      月     二十六    日


司法院資訊處製作；財團法人民間司法改革基金會備份。
